# 请教陈版主。

提问人：dysonle 时间：2017-04-12 16:46:47
公司向香港某公司采购原材料同时向其销售货物，公司采购、销售均全额开票报关，同时公司通过应收应付核算并向海关报备，收入该全额确认或者仅就加工费确认？

回答人：chenyiwei
结合《计学撮要 2011 》第 141 ～ 146 页对收入确认和计量应采用“总额法”还是“净额法”的相关指引，对于此类委托加工业务能否同时确认原材料采购和成品销售的两次销售收入，确认两次销售成本，应主要考虑以下因素： 1 、销售合同和采购合同是否同时签订，其所涉及的货物品种、数量是否一一对应，销售合同约定的交货时间是否为采购合同所涉及的存货入库后加上必要的加工时间。 2 、采购合同一旦执行，加工商将原材料验收入库后，对应的产品销售合同是否就是不可撤销的，即双方均不可撤销对应的产品购销合同，必须严格依约履行，如果撤销则要向守约方支付非常高额的违约金或赔偿金，事实上导致产品销售合同是不可解除的。加工商不可能将加工后的产品自用或卖给第三人（即使第三人的出价高于该产品销售合同约定的售价），被审计单位（卖方）也不能以市场情况变化、价格变动等任何理由拒绝出售加工后的产品。从而加工商（被审计单位）不承担原材料和产品的滞销积压风险，该等风险由产品销售合同中的买方承担。 3 、产品销售合同中是否约定，对于买方提供的原材料中原先即存在的质量缺陷所导致的加工后销售的产品的质量缺陷，加工商不承担责任。 4 、产品销售合同约定的产成品销售价格的定价机制，是否按照对应的原材料采购价格加上一定的加工费予以确定，而不考虑该产品于销售时（或者签订销售合同时）的市场公允价格，从而被审计单位（加工商）不承担产品的市场价格变动风险，该等风险由产品采购合同中的买方承担。
你可参照上述参考标准予以分析。判断。